【裁判字號】    98,審易,86
【裁判日期】    980115
【裁判案由】    毒品危害防制條例
【裁判全文】
臺灣高雄地方法院刑事判決              98年度審易字第86號
公  訴  人  臺灣高雄地方法院檢察署檢察官
被      告  甲○○
上列被告因違反毒品危害防制條例案件，經檢察官聲請以簡易判
決處刑（97年度毒偵字第8931號），本院認不應以簡易判決處刑
，改依通常程序審理，判決如下：
    主  文
本件免訴。
    理  由
一、公訴意旨略以：被告甲○○前因施用毒品案件，經本院以96
    年度毒聲字第1263號裁定送觀察、勒戒，因無繼續施用毒品
    傾向，於民國96年10月9 日執行完畢釋放，並經臺灣高雄地
    方法院檢察署檢察官以96年度毒偵字第6357號為不起訴處分
    確定。詎其仍不知悔改，明知甲基安非他命業經公告為毒品
    危害防制條例第2 條第2 項所列管之第二級毒品，不得非法
    持有、施用，竟於觀察、勒戒執行完畢釋放後5 年內，復基
    於施用第二級毒品甲基安非他命之犯意，於97年7 月16日下
    午2 時57分為警採尿往前回溯96小時內之某時許（不含公權
    力拘束期間），在不詳地點，施用第二級毒品甲基安非他命
    1 次，嗣經員警將其於同日在警局所採集之尿液送請檢驗，
    始查悉上情，因認被告涉犯毒品危害防制條例第10條第2 項
    之施用第二級毒品罪嫌等語。
二、按案件曾經判決確定者，應諭知免訴之判決，並得不經言詞
    辯論為之，刑事訴訟法第302 條第1 款、第307 條分別定有
    明文。
三、訊據被告甲○○固坦承有於97年7 月16日下午2 時57分許，
    至鳳山採尿室接受尿液採集檢驗，檢驗結果呈甲基安非他命
    陽性反應之事實，惟辯稱：伊於97年7 月14日因毒品案件為
    警查獲後，即未再施用毒品，其尿液經檢驗呈甲基安非他命
    陽性反應，係因同年月16日復接獲通知前往驗尿等語。經查
    ：
  (一)被告前被訴基於施用第二級毒品甲基安非他命之犯意，於97
    年7 月13日下午8 時許，在其位於高雄縣鳳山市慈暉新村1
    巷18號之住處，施用第二級毒品甲基安非他命1 次。嗣於同
    年月14日上午11時50分許，在高雄縣鳳山市○○路○ 段81巷
    16號前為警查獲，並採集其尿液送臺灣檢驗科技股份有限公
    司檢驗結果，呈甲基安非他命陽性反應，且尿液所含甲基安
    非他命濃度為26040ng/ml，安非他命濃度為4160ng/ml 等情
    ，業經臺灣高雄地方法院檢察署檢察官以97年度毒偵字第64
    18號聲請簡易判決處刑，並經本院以97年度審簡字第4849號
    判決處有期徒刑3 月，於97年10月20日確定，有臺灣檢驗科
    技股份有限公司出具之濫用藥物尿液檢驗報告、高雄縣政府
    警察局鳳山分局偵辦毒品案件嫌疑人尿液採集編號對照表、
    上開判決書、聲請簡易判決處刑書及臺灣高等法院被告前案
    紀錄表各1 份附卷可稽，自堪信為真實。
  (二)再按甲基安非他命服用後24小時內約有服用量之70％排泄於
    尿液中；毒品施用後於尿液中可檢出之時間，受施用劑量及
    頻率、施用方式、飲水量之多寡、個人體質極其代謝情況等
    因素影響，因個案而異。一般可檢出之時間為甲基安非他命
    1- 5天，有行政院衛生署管制藥品管理局92年3 月10日管檢
    字第0920001495號函在卷可資佐證，足信被告於前案97年7
    月13日下午8 時許，施用第二級毒品甲基安非他命1 次後，
    迄同年月18日下午8 時許，尚可測得被告尿液含有甲基安非
    他命成分，惟尿液所含之甲基安非他命濃度，可能隨檢驗時
    間之經過而遞減。本件被告於同年月16日下午2 時57分許，
    復接獲通知前往警局接受採尿，其尿液經送正修科技大學超
    微量研究科技中心檢驗結果，呈甲基安非他命陽性反應，且
    尿液所含甲基安非他命濃度為17800 ng/ml ，安非他命濃度
    為3040 ng/ml乙節，有正修科技大學超微量研究科技中心出
    具之檢驗報告、列管毒品人口尿液檢體採集送驗紀錄表各1
    份在卷可證，而觀諸被告於本案之驗尿報告，其尿液所含甲
    基安非他命及安非他命濃度，均較前案為警查獲後驗得之濃
    度為少，足徵被告本案經檢驗其尿液呈甲基安非他命陽性反
    應，為前案施用第二級毒品甲基安非他命之結果。被告辯稱
    伊最後一次施用甲基安非他命毒品係在97年7 月13日下午8
    時，本案採尿前未再施用毒品等語，尚非子虛。
  (三)綜上所述，本案與前案為被告同一次之施用第二級毒品犯行
    ，二者係同一案件。前案既經判決確定，揆諸前開說明，爰
    不經言詞辯論，逕諭知免訴之判決。
據上論斷，應依刑事訴訟法第452 條、第302 條第1 款、第307
條，判決如主文。
中    華    民    國    98    年    1     月    15    日
                  刑事第十四庭  審判長  法  官  黃宗揚
                                        法  官  陳俊宏
                                        法  官  吳佳樺
以上正本證明與原本無異。
如不服本判決應於收受送達後10日內向本院提出上訴書狀，並應
敘述具體理由；如未敘述上訴理由者，應於上訴期間屆滿後20日
內向本院補提理由書（均須按他造當事人之人數附繕本）「切勿
逕送上級法院」。
中    華    民    國    98    年    1     月    15    日
                                        書記官  康祈福


司法院資訊處製作；財團法人民間司法改革基金會備份。
